【裁判字號】    97,易,998
【裁判日期】    980210
【裁判案由】    竊盜
【裁判全文】
臺灣新竹地方法院刑事判決               97年度易字第998號
公  訴  人  臺灣新竹地方法院檢察署檢察官
被      告  庚○○
                    （現於臺灣新店戒治所戒治中）
            己○○
                    （另案
            辛○○
                    號
            癸○○
                    （
上列被告等因竊盜案件，經檢察官提起公訴（97年度偵字第6492
號、第7281號、第7423號、第7951號），本院依簡式審判程序判
決如下：
    主  文
庚○○結夥三人以上攜帶兇器竊盜，累犯，處有期徒刑捌月（附
表編號六部分）；又竊盜，累犯，處有期徒刑陸月（附表編號七
部分）；又結夥三人以上竊盜，累犯，處有期徒刑捌月（附表編
號八部分）。應執行有期徒刑壹年陸月。
己○○竊盜，累犯，處有期徒刑伍月（附表編號一部分）；又竊
盜，累犯，處有期徒刑伍月（附表編號二部分）；又竊盜，累犯
，處有期徒刑伍月（附表編號四部分）；又竊盜，累犯，處有期
徒刑陸月（附表編號五部分）；又結夥三人以上攜帶兇器竊盜，
累犯，處有期徒刑捌月（附表編號六部分）。應執行有期徒刑貳
年。
辛○○結夥三人以上攜帶兇器竊盜，累犯，處有期徒刑柒月（附
表編號六部分）；又結夥三人以上竊盜，累犯，處有期徒刑捌月
（附表編號八部分）。應執行有期徒刑壹年。
癸○○毀越安全設備竊盜，累犯，處有期徒刑柒月（附表編號三
部分）；又結夥三人以上攜帶兇器竊盜，累犯，處有期徒刑捌月
（附表編號六部分）；又結夥三人以上竊盜，累犯，處有期徒刑
捌月（附表編號八部分）。應執行有期徒刑壹年柒月。
    事  實
一、(一)、庚○○前因竊盜等案件，經臺灣桃園地方法院於民國94
    年11月23日以94年度易字第1136號判決就竊盜部分判處有期
    徒刑9月，就侵占離本人所持有之物部分判處罰金900元，而
    於94年12月24日確定，且於95年 4月17日縮刑期滿執行完畢
    。(二)、己○○前因竊盜案件，經臺灣桃園地方法院於民國94
    年3月11日以94年度易字第94號判決判處有期徒刑3月，而於
    94年8月31日確定。又因竊盜案件，經本院於94年4月20日以
    94年度竹北簡字第103號判決判處有期徒刑5月，而於94 年5
    月17日確定。復因竊盜等案件，竊盜罪部分經臺灣桃園地方
    法院於94年11月23日以94年度易字第1136號判決判處有期徒
    刑9月，嗣經該院以96年度聲減字第683號裁定減刑為有期徒
    刑4月又15日確定。上開 3案件接續執行，而於96年7月28日
    執行完畢。(三)、辛○○前因竊盜等案件，竊盜罪部分經臺灣
    桃園地方法院於94年11月23日以94年度易字第1136號判決判
    處有期徒刑 9月，而於94年12月24日確定；再因違反動產擔
    保交易法案件，經臺灣桃園地方法院於95年4月3日以95年度
    壢簡字第550號判決判處有期徒刑2月，而於95年5月8日確定
    ，上開2案件接續執行，而於95年9月30日縮刑期滿執行完畢
    。(四)、癸○○前因連續施用第一級毒品案件，經本院於93年
    6月4日以93年度訴字第204號判決判處有期徒刑7月，而於93
    年 6月28日確定，嗣於94年6月8日縮刑期滿執行完畢。詎均
    不知悔改，基於意圖為自己不法所有之犯意，單獨或共同為
    以下竊盜行為：
(一)、己○○基於意圖為自己不法所有之竊盜犯意，分別於附表編
    號1至編號2、編號4至編號5所示之時間、地點，以附表編號
    1至編號2、編號4至編號5所示之行為方式竊取乙○○、楊梅
    卿、壬○○及丙○○等人所有如附表編號1至編號2、編號 4
    至編號5所示之財物得手。
(二)、癸○○基於意圖為自己不法所有之竊盜犯意，於附表編號 3
    所示之時間、地點，以附表編號3 所示之行為方式竊取丑○○所有如附表編號3所示之財物得手。
(三)、庚○○、己○○、辛○○及癸○○共同基於意圖為自己不法
    所有之竊盜犯意聯絡與行為分工，於附表編號6 所示之時間
    、地點，以附表編號6 所示之行為方式竊取甲○○所有如附
    表編號6所示之財物得手。
(四)、庚○○基於意圖為自己不法所有之竊盜犯意，於附表編號 7
    所示之時間、地點，以附表編號7 所示之行為方式竊取戊○○所有如附表編號7所示之財物得手。
(五)、庚○○、辛○○及癸○○共同基於意圖為自己不法所有之竊
    盜犯意聯絡與行為分工，於附表編號8 所示之時間、地點，
    以附表編號8所示之行為方式竊取戊○○所有如附表編號8所
    示之財物得手。
二、案經新竹縣政府警察局竹北分局、竹東分局報告臺灣新竹地
    方法院檢察署檢察官偵查起訴。
    理  由
一、本件被告庚○○、己○○、辛○○及癸○○所犯竊盜及加重
    竊盜罪，均非死刑、無期徒刑、最輕本刑為3 年以上有期徒
    刑之罪，被告於本院準備程序進行中，就被訴事實為有罪之
    陳述，經本院認合於刑事訴訟法第273條之1第1 項之規定，
    裁定進行簡式審判程序。
二、上開事實業據被告庚○○、己○○、辛○○及癸○○於本院
    準備程序暨審理中坦承不諱，核與被害人乙○○、丁○○、
    丑○○、壬○○、丙○○、甲○○、戊○○等人於警詢之證
    述及被害人乙○○於偵訊時之證述大致相符，並據證人林祺
    喜於警詢中證述綦詳，且有被害人乙○○、壬○○、丙○○
    等人之贓物認領保管單、被害人甲○○遭竊現場監視器攝錄
    影像翻拍照片9張、車牌號碼CY-1233號自用小客車遭竊地點
    照片4張、被告己○○駕駛車牌號碼KN-0961號自用小貨車及
    該車輛上被害人丙○○所有之砂輪機等遭竊物品照片15幀、
    被害人丑○○住處遭竊現場照片12張、內政部警政署刑事警
    察局97年9月19日刑紋字第0970138335號鑑驗書及97年7月10
    日刑紋字第0970101097號鑑驗書各1份在卷可稽，足認被告4
    人之自白，應均與事實相符，堪予採信，本件事證明確，被
    告4人犯行均堪以認定，應依法論科。
三、論罪：
(一)、刑法第321條第1項第2 款所謂安全設備，指依社會通常觀念
    足認有防盜之設備而言，最高法院25年上字第4168號判例意
    旨可供參考。就本案附表編號3 部分，被告癸○○係先毀壞
    遭竊地點廚房之鐵欄杆，攀爬窗戶踰越進入該屋竊取，鐵欄
    杆及窗戶顯有防盜之作用，自同屬安全設備甚明。又刑法第
    321條第1項第3 款之攜帶兇器竊盜罪，係以行為人攜帶兇器
    竊盜為其加重條件。此所謂兇器，其種類並無限制，凡客觀
    上足對人之生命、身體、安全構成威脅，具有危險性之兇器
    均屬之，螺絲起子為足以殺傷人生命、身體之器械，顯為具
    有危險性之兇器（最高法院79年度台上字第5253號判例要旨
    可資參照）。經查，就本案附表編號6 部分，未扣案之破壞
    剪1 支，均係金屬材質之工具，質地堅硬，若持以行兇，依
    一般社會觀念，足以使人之身體、生命產生危險，自堪認為
    兇器。
(二)、核被告庚○○就附表編號6所為，係犯刑法第321條第1項第3
    款、第4款之結夥三人以上攜帶兇器竊盜罪；就附表編號7所
    為，係犯刑法第320條第1項竊盜罪；就附表編號 8所為，係
    犯刑法第 321條第1項第4款之結夥三人以上竊盜罪。被告己○○就附表編號1至編號2、編號4至編號5所為均係犯刑法第
    320條第1項竊盜罪；就附表編號6所為，係犯刑法第321條第
    1項第3款、第4 款之結夥三人以上攜帶兇器竊盜罪。被告辛○○就附表編號 6所為，係犯刑法第321條第1項第3款、第4
    款之結夥三人以上攜帶兇器竊盜罪；就附表編號 8所為，係
    犯刑法第 321條第1項第4款之結夥三人以上竊盜罪。被告癸○○就附表編號3所為，係犯刑法第321條第1項第2款毀越安
    全設備竊盜罪；就附表編號 6所為，係犯刑法第321條第1項
    第3款、第4款之結夥三人以上攜帶兇器竊盜罪；就附表編號
    8所為，係犯刑法第321條第1項第4款之結夥三人以上竊盜罪
    。被告庚○○、己○○、辛○○、癸○○就附表編號 6部分
    ；被告庚○○、辛○○、癸○○就附表編號 8部分，各有犯
    意之聯絡及行為之分擔，皆為共同正犯。又被告己○○先後
    4 次竊盜犯行及1次加重竊盜犯行；被告癸○○先後1次竊盜
    犯行及 2次加重竊盜犯行；被告庚○○先後1次竊盜犯行及2
    次加重竊盜犯行；被告辛○○先後 2次加重竊盜犯行，均係
    犯意各別、行為互殊，犯罪時間、地點及被害人亦不相同，
    均應予分論併罰。
四、科刑：
    被告庚○○、己○○、辛○○、癸○○分別有詳如事實欄一
    所示之前科紀錄，有臺灣高等法院被告前案紀錄表各 1份在
    卷可憑，被告庚○○、己○○、辛○○、癸○○於 5年內故
    意再犯附表編號1至編號8所示有期徒刑以上之罪，均應依刑
    法第47條第 1項之規定論以累犯，依法加重其刑。爰審酌被
    告 4人正值青壯，不知以正當途徑獲取財物，且素行不佳，
    不知戒慎其行，竟於 1年內為多次竊盜犯行，顯不尊重他人
    財產權益之犯罪動機與目的、竊盜之手段危害性非輕、行竊
    次數不少、竊盜所得財物價值非微，造成被害人之損害及於
    本院審理時坦認全部犯行之犯罪後態度等一切情狀，分別量
    處如主文所示之刑，並分別定應執行刑。至被告己○○所有
    ，供其為附表編號 1至編號2、編號4所示之竊盜犯行時所用
    之鑰匙，並未扣案，為免日後執行困難，爰不予宣告沒收。
    另破壞剪1支，亦為被告己○○所有，且係供其為附表編號6
    所示之加重竊盜犯行所用之物，亦據被告辛○○、癸○○供
    述在卷，然亦未扣案，為免日後執行困難，亦不予宣告沒收
    ，附此敘明。
五、據上論斷，應依刑事訴訟法第273條之1第1 項、第299條第1
    項前段，刑法第320條第1項、第321條第1項第2款、第3款、
    第4款、第47條第1項、第51條第5款，判決如主文。
本案經檢察官洪期榮到庭執行職務。
中    華    民    國    98    年    2     月    10    日
                  刑事第三庭  法  官  楊數盈
以上正本證明與原本無異。
如不服本判決，應於送達後10日內向本院提出上訴狀。
中    華    民    國    98    年    2     月    10    日
                              書記官  陳麗麗
刑法第320條第1項：
意圖為自己或第三人不法之所有，而竊取他人之動產者，為竊盜
罪，處5年以下有期徒刑、拘役或500元以下罰金。
刑法第321條：
犯竊盜罪而有左列情形之一者，處6月以上、5年以下有期徒刑：
一、於夜間侵入住宅或有人居住之建築物、船艦或隱匿其內而犯
    之者。
二、毀越門扇、牆垣或其他安全設備而犯之者。
三、攜帶兇器而犯之者。
四、結夥三人以上而犯之者。
五、乘火災、水災或其他災害之際而犯之者。
六、在車站或埠頭而犯之者。
前項之未遂犯罰之。
附表：
 ┌───┬────┬─────┬─────┬─────┬─────┬─────┐
 │編  號│行為人  │犯罪時間  │犯罪地點  │犯罪方式  │被害人    │竊得財物  │
 ├───┼────┼─────┼─────┼─────┼─────┼─────┤
 │  1   │己○○  │97年5月21 │新竹縣竹北│持其所有之│乙○○    │車號CY-123│
 │      │        │日21時許  │市○○街20│鑰匙啟動電│（97年度偵│3 號自用小│
 │      │        │          │7號       │門竊取    │字第7423號│客車      │
 │      │        │          │          │          │）        │          │
 ├───┼────┼─────┼─────┼─────┼─────┼─────┤
 │  2   │己○○  │97年9月9日│新竹市光復│持其所有之│楊梅卿（所│車號2H-864│
 │      │        │10時許    │路1 段某處│鑰匙啟動電│有人）、郭│2 號自用小│
 │      │        │          │          │門竊取    │智昇（使用│客車      │
 │      │        │          │          │          │人）（97年│          │
 │      │        │          │          │          │度偵字第72│          │
 │      │        │          │          │          │81號）    │          │
 ├───┼────┼─────┼─────┼─────┼─────┼─────┤
 │  3   │癸○○  │97年6月25 │新竹縣湖口│癸○○徒手│丑○○    │液晶電視機│
 │      │        │日14時許  │鄉長嶺村16│毀壞遭竊地│（97年度偵│1 台      │
 │      │        │          │鄰四湖尾20│點廚房之鐵│字第6492號│          │
 │      │        │          │號        │欄杆後，攀│）        │          │
 │      │        │          │          │爬窗戶踰越│          │          │
 │      │        │          │          │安全設備，│          │          │
 │      │        │          │          │進入該屋竊│          │          │
 │      │        │          │          │取        │          │          │
 ├───┼────┼─────┼─────┼─────┼─────┼─────┤
 │  4   │己○○  │97年8月25 │桃園縣龍潭│持其所有之│壬○○    │車號KN-096│
 │      │        │日16時許  │鄉○○路21│鑰匙啟動電│（97年度偵│1 號自用小│
 │      │        │          │2號旁空地 │門竊取    │字第7951號│貨車      │
 │      │        │          │          │          │）        │          │
 ├───┼────┼─────┼─────┼─────┼─────┼─────┤
 │  5   │己○○  │97年8 月28│新竹縣峨眉│徒手竊取  │丙○○    │砂輪機1 台│
 │      │        │日10時30分│鄉七星村12│          │（97年度偵│、白鐵15條│
 │      │        │許        │鄰六寮28號│          │字第7951號│鐵條45條、│
 │      │        │          │旁之倉庫  │          │）        │熱水器1 台│
 ├───┼────┼─────┼─────┼─────┼─────┼─────┤
 │  6   │庚○○  │97年9月10 │新竹縣竹北│辛○○駕駛│甲○○    │汽缸蓋2 組│
 │      │己○○  │日5時20分 │市○○○街│子○○所有│（97年度偵│、傳動軸 3│
 │      │辛○○  │許        │68號對面之│車牌號碼AN│字第7281號│組、千斤頂│
 │      │癸○○  │          │貨櫃屋    │-4025 號自│）        │4組       │
 │      │        │          │          │用小客車；│          │          │
 │      │        │          │          │己○○則駕│          │          │
 │      │        │          │          │駛其所竊取│          │          │
 │      │        │          │          │之車牌號碼│          │          │
 │      │        │          │          │2H-8642號 │          │          │
 │      │        │          │          │自用小客車│          │          │
 │      │        │          │          │（詳如附表│          │          │
 │      │        │          │          │編號2所示 │          │          │
 │      │        │          │          │）搭載葉爾│          │          │
 │      │        │          │          │彥及庚○○│          │          │
 │      │        │          │          │抵達現場，│          │          │
 │      │        │          │          │由辛○○把│          │          │
 │      │        │          │          │風，己○○│          │          │
 │      │        │          │          │持其所有，│          │          │
 │      │        │          │          │客觀上可供│          │          │
 │      │        │          │          │兇器使用之│          │          │
 │      │        │          │          │破壞剪剪斷│          │          │
 │      │        │          │          │鎖頭後，葉│          │          │
 │      │        │          │          │文培、葉文│          │          │
 │      │        │          │          │傑、癸○○│          │          │
 │      │        │          │          │則入內徒手│          │          │
 │      │        │          │          │竊貨櫃屋內│          │          │
 │      │        │          │          │財物      │          │          │
 │      │        │          │          │          │          │          │
 ├───┼────┼─────┼─────┼─────┼─────┼─────┤
 │  7   │庚○○  │97年9 月17│新竹縣竹東│庚○○徒手│戊○○    │冷氣機4 台│
 │      │        │日10時許  │鎮○○路29│搬運      │（97年度偵│          │
 │      │        │          │0 巷66號  │          │字第7281號│          │
 │      │        │          │          │          │）        │          │
 ├───┼────┼─────┼─────┼─────┼─────┼─────┤
 │  8   │庚○○  │97年10月15│新竹縣竹東│庚○○駕駛│戊○○    │冷氣機5 台│
 │      │辛○○  │日8時許   │鎮○○路29│子○○所有│（97年度偵│          │
 │      │癸○○  │          │0 巷66號  │之車牌號碼│字第7281號│          │
 │      │        │          │          │AN-4025號 │）        │          │
 │      │        │          │          │自用小客車│          │          │
 │      │        │          │          │搭載辛○○│          │          │
 │      │        │          │          │、癸○○抵│          │          │
 │      │        │          │          │達現場，嗣│          │          │
 │      │        │          │          │由三人徒手│          │          │
 │      │        │          │          │合力搬運  │          │          │
 └───┴────┴─────┴─────┴─────┴─────┴─────┘


司法院資訊處製作；財團法人民間司法改革基金會備份。
